臺灣桃園地方法院刑事判決　　　　93年度訴字第1831號
公　訴　人　台灣桃園地方法院檢察署檢察官
被　　　告　甲○○
指定辯護人　本院公設辯護人林銘宏
上列被告因違反槍砲彈藥刀械管制條例案件，檢察官提起公訴（
93年度偵字第15032 號）後，聲請改依協商程序而為判決，本院
判決如下：
    主  文
甲○○未經許可，持有可發射子彈具有殺傷力之改造玩具手槍，
處有期徒刑貳年，併科罰金新臺幣拾捌萬元，罰金如易服勞役，
以罰金總額與陸個月之日數比例折算。扣案之仿ＢＥＲＥＴＴＡ
廠８４型半自動手槍改造之金屬玩具手槍（含彈匣壹個，槍枝管
制編號0000000000）壹把、子彈柒顆，均沒收之。
    事實及理由
一、本件公訴意旨原認被告涉嫌改造扣案之槍枝、子彈，而涉犯
    修正前槍砲彈藥刀械管制條例第11條第1 項、第12條第1 項
    之未經許可製造改造手槍、子彈罪，惟公訴檢察官業於本院
    94年10月4 日審理中當庭變更起訴法條為同條例第11條第4
    項、第12條第4 項之未經許可持有改造手槍、子彈罪。準此
    ，本件被告所犯係死刑、無期徒刑或最輕本刑為三年以上有
    期徒刑以外之罪，其於準備程序中就被訴事實為有罪之陳述
    ，經本院告知簡式審判程序之旨，並聽取公訴人、被告之意
    見後，爰依刑事訴訟法第273 條之1 第1 項規定合議裁定由
    受命法官獨任進行簡式審判程序，合先敘明。
二、犯罪事實：
    甲○○於民國92年年底間某日，在桃園縣桃園市○○路華山
    模型玩具店內，以新台幣（下同）7,300 之代價購入具有殺
    傷力之仿ＢＥＲＥＴＴＡ廠８４型半自動手槍製造之改造手
    槍1把（含彈匣1個，槍枝管制編號0000000000）
    ，再於數日後，在桃園後火車站附近，以1萬元代價向真實
    姓名不詳綽號「阿建」之成年男子購入子彈42顆而持有之，
    並藏匿於桃園縣桃園市○○○街149 號4 樓。嗣於93年9 月
    16 日20 時10分許，為警持搜索票在上址當場查獲。
三、證據名稱：
    （一）被告甲○○於警詢、檢察官偵訊及本院審理中之自白
          。
    （二）內政部警政署刑事警察局93年10月15日刑鑑字第
          0930194891號槍彈鑑定書。
　　（三）扣案之仿ＢＥＲＥＴＴＡ廠８４型半自動手槍改造之
          金屬玩具手槍（含彈匣1 個，槍枝管制編號0000
          000000）1把、子彈42顆。
    （四）查獲時現場照片6張附卷。
四、本件經檢察官與被告於審判外達成協商之合意且被告已認罪
    ，其合意內容為：被告願受科刑範圍為有期徒刑2 年，併科
    罰金新臺幣18萬元，扣案槍、彈沒收之宣告。經查，上開協
    商合意並無刑事訴訟法第455 條之4 第1 項所列情形之一，
    檢察官聲請改依協商程序而為判決，本院爰不經言詞辯論，
    於協商合意範圍內為協商判決，合予敘明。
五、應適用之法條：刑事訴訟法第455 條之4 第2 項、第455 條
    之8 ，修正前槍砲彈藥刀械管制條例第11條第4 項、第12條
    第4 項，刑法第11條前段、第2 條第1 項但書、第55條、第
    42條第3 項、第38條第1 項第1 款，罰金罰鍰提高標準條例
    第2條。
六、附記事項：
    (一)按被告行為後，槍砲彈藥刀械管制條例，業已於94年1 月
      26 日 修正，並經總統以華總一義字第09400010101 號公
      佈，其中該條例第11條刪除並與現行條文第8 條、第10條
      合併修正為修正條文第8 條，原條文第11條第4 項之刑度
      已由一年以上七年以下有期徒刑，併科新台幣七百萬元以
      下罰金，提高為三年以上十年以下有期徒刑，併科新台幣
      七百萬元以下罰金，兩相比較，以修正前之該條例第11條
      第4 項規定較有利於被告，自應依刑法第2 條第1 項但書
      之規定適用修正前之該條文。
    (二)扣案之仿ＢＥＲＥＴＴＡ廠８４型半自動手槍改造之金屬
      玩具手槍（含彈匣1 個，槍枝管制編號00000000
      00）1 把、子彈7 顆，均為違禁物，應依刑法第38條第
      1 項第1 款之規定，均宣告沒收之，至於其餘具殺傷力之
      子彈7 顆，已因鑑析用罄，毋庸宣告沒收。另扣案之彈殼
      3 顆、不具殺傷力之子彈25顆，及同時扣案之槍管2 支、
      滑套1 個、撞針座3 個、工具1 批（含電動圓刻機2 支、
      鋼刷1 把、斜口鉗1 把，砂紙5 張、磨頭5 個，測量尺1
      支、固定式老虎鉗2 把、老虎鉗2 把，電動砂輪機1 台）
      均，與本件持有槍彈之犯罪無涉，且性質上亦非屬違禁物
      ，是尚乏沒收之依據，自無從併予宣告沒收。
七、本判決除有刑事訴訟法第455 條之4 第1 項第1 款、第2 款
    、第4 款、第6 款、第7 款所定情形之一，或違反同條第2
    項規定者外，不得上訴。
八、如不服本件判決，得自收受判決送達之日起10日內，向本院
    提出上訴書狀，上訴於第二審法院。
中　　華　　民　　國　　94　　年　　10　　月　　11　　日
                          刑事第六庭法　官  陳  永  來
上正本證明與原本無異。
                                    書記官  劉  霜  潔
中　　華　　民　　國　　94　　年　　10　　月　　17　　日
附錄論罪科刑法條：
修正前槍砲彈藥刀械管制條例第11條
未經許可，製造、販賣或運輸第四條第一項第一款所稱其他可發
射金屬或子彈具有殺傷力之各式槍砲者，處五年以上有期徒刑，
併科新臺幣一千萬元以下罰金。未經許可，轉讓、出租或出借前
項所列槍砲者，處三年以上十年以下有期徒刑，併科新臺幣七百
萬元以下罰金。
意圖供自己或他人犯罪之用，而犯前二項之罪者，處無期徒刑或
七年以上有期徒刑，併科新臺幣一千萬元以下罰金。
未經許可，持有、寄藏或意圖販賣而陳列第一項所列槍砲者，處
一年以上七年以下有期徒刑，併科新臺幣七百萬元以下罰金。
第一項至第三項之未遂犯罰之。
